【裁判字號】    98,易,689
【裁判日期】    980428
【裁判案由】    傷害等
【裁判全文】
臺灣臺中地方法院刑事判決               98年度易字第689號
公  訴  人  臺灣臺中地方法院檢察署檢察官
被      告  丙○○
上列被告因傷害等案件，經檢察官聲請簡易判決處刑（97年度偵
字第2839號），本院認不宜以簡易判決處刑，改依通常程序審理
，並判決如下：
    主    文
丙○○共同傷害人之身體，處拘役貳拾日，如易科罰金，以新臺
幣壹仟元折算壹日。
    事    實
一、丙○○、甲○○（通緝中）因友人江金盛表示其小舅子乙○○於父親洪秋富（即江金盛之岳父）就醫出院時未前往探視
    ，乃於民國96年11月23日下午 7時許，至臺中縣豐原市市○
    路 6號為乙○○所經營之洪村日本料理店外之騎樓，要求乙○○前往探視其父親洪秋富，乙○○表示要照顧店面生意不
    願於當時一同前往而欲進入店內，丙○○、甲○○竟基於妨
    害人行使自主行動權利之犯意聯絡，欲強將乙○○拉出前去
    探視洪秋富，拉扯間導致乙○○跌倒受有胸部挫擦傷、左手
    擦傷之傷害，而妨害乙○○行使權利。
二、案經乙○○訴由臺中縣警察局豐原分局報請臺灣臺中地方法
    院檢察署檢察官偵查起訴並聲請簡易判決處刑。
    理    由
一、本件被告丙○○所犯係屬刑事訴訟法第376條第1款所列之罪
    ，爰依同法第284條之1之規定行獨任審判。又有關以下所引
    用被告以外之人於審判外之言詞或書面陳述，而不符合刑事
    訴訟法第159條之1至第159條之4之規定者，因被告及檢察官
    對於該等證人於警詢及檢察官偵訊時陳述內容之證據能力並
    未爭執，且未於言詞辯論終結前聲明異議，視為於審判程序
    同意作為證據，本院審酌前開證據作成或取得之狀況，並無
    非法或不當取證之情事，且亦無顯不可信之情況，故認為適
    當而均得以作為證據，是前開證據依刑事訴訟法第159條之5
    之規定，均具有證據能力，先予敘明。
二、上揭犯罪事實，業據被告丙○○坦承其與甲○○確有強拉乙○○，並導致乙○○跌倒等情不諱，核與證人黃金燕於偵查
    中之證述及告訴人乙○○所指訴遭丙○○與甲○○強拉而跌
    倒受傷等情大致相符，並有乙○○驗傷之診斷證明書1紙、
    傷勢照片12張等附卷可稽，足認被告丙○○之自白與客觀事
    實相符，本件事證明確，被告丙○○之上開犯行可以認定。
三、核被告丙○○所為，係觸犯刑法第277條第1項之普通傷害罪
    及同法第304條第1項之強制罪。其與甲○○二人間就上開普
    通傷害、強制之犯行，互有犯意聯絡及行為分擔，為共同正
    犯。其等所為普通傷害、強制犯行，因時間、空間密接，於
    刑事評價上自應以一行為論斷，是被告丙○○以一行為同時
    觸犯上開二罪名，為想像競合犯，應依刑法第55條規定，從
    一重之普通傷害罪處斷。爰審酌被告丙○○並無前科，犯罪
    之動機係為拉告訴人前去探視告訴人之父親，目的尚屬良善
    ，手段雖有不妥，惟告訴人所受傷害部位之傷勢尚屬輕微，
    其雖未能與告訴人達成民事和解，然其自始均有賠償告訴人
    所受傷害之誠意，及其犯罪後之態度等一切情狀，量處如主
    文所示之刑，並諭知易科罰金之折算標準。
四、本件共同被告甲○○業經通緝，待到案後另行審結。
據上論斷，應依刑事訴訟法第452條、第284條之1、第299條第1
項前段，刑法第277條第1項、第304條第1項、第28條、第55 條
、第41條第1項前段，刑法施行法第1條之1第1項、第2項前段，
判決如主文。
本案經檢察官丁○○到庭執行職務。
中    華    民    國    98    年    4     月    28    日
                  刑事第十八庭  法  官  張國忠
以上正本證明與原本無異。
如不服本判決應於收受判決後10日內向本院提出上訴書狀，並應
敘述具體理由；其未敘述上訴理由者，應於上訴期間屆滿後20日
內向本院補提理由書（均須按他造當事人之人數附繕本）「切勿
逕送上級法院」。
                                書記官  何淑鈴
中    華    民    國    98    年    4     月    28    日
附錄論罪科刑法條
刑法第277條第1項
傷害人之身體或健康者，處3年以下有期徒刑、拘役或1千元以下
罰金。
第304條第1項
以強暴、脅迫使人行無義務之事或妨害人行使權利者，處3年以
下有期徒刑、拘役或 3 百元以下罰金。


司法院資訊處製作；財團法人民間司法改革基金會備份。
